【裁判字號】    98,交聲,3904
【裁判日期】    981030
【裁判案由】    聲明異議
【裁判全文】
臺灣臺中地方法院交通事件裁定      98年度交聲字第3904號
原處分機關  交通部公路總局臺中區監理所
異議人即
受處分人    甲○○
上列受處分人因違反道路交通管理處罰條例案件，對於交通部公
路總局臺中區監理所臺中市監理站於民國98年9月21日所為之處分
（原處分案號：中監違字第裁60-ZHA103222號裁決書）聲明異議
，本院裁定如下：
  主    文
異議駁回。
    理    由
一、聲明異議意旨略以：異議人並未收到罰單，因為人不在此地
    ，爰聲明異議等語。
二、原處分機關意旨略以：受處分人即異議人甲○○（以下簡稱
    受處分人）駕駛車牌號碼5669-SH號自用小客車，於97年5月
    1日14時26分許，在國道三號北上284.1公里處，因「速限
    110公里，經雷達（射）測定行速為124公里，超速14公里」
    違規，經國道公路警察局第八警察隊依違反道路交通管理處
    罰條例第33條規定逕行舉發。受處分人未於期限內到案，本
    所遂於98年9月21日以中監違字第裁60-ZHA103222號裁決書
    裁處罰鍰新臺幣（下同）4,500元整，並記違規點數1點，逾
    期則依法移送強制執行等語。
三、按汽車行駛於高速公路、快速公路或設站管制之道路，不遵
    使用限制、禁止、行車管制及管理事項之管制規則而有行車
    速度超過規定之最高速限或低於規定之最低速限者，處汽車
    駕駛人新臺幣（下同）3,000元以上6,000元以下罰鍰，並記
    違規點數1點，道路交通管理處罰條例第33條第1項第1款、
    第63條第1項第1款分別定有明文。又依違反道路交通管理事
    件統一裁罰基準表所示，汽車駕駛人駕駛小型車，行駛高
    速公路行車速度超過規定之最高速限未滿20公里，逾越應到
    案期限60日以上，繳納罰鍰或逕行裁決處罰者，處罰鍰
    4,500元，並記違規點數1點。
    而逕行舉發道路交通管理事件，應按已查明之資料填註車牌
    號碼、車輛種類、車主姓名及地址，並於通知單上方空白處
    加註逕行舉發之文字後，由舉發機關送達被通知人；再按送
    達應向受送達人之住居所、事務所或營業所為之；不能送達
    住居所或以補充送達、留置送達之方式為之者，得將文書寄
    存送達地之地方自治或警察機關，並作送達通知書兩份，一
    份黏貼於應受送達人住居所、事務所、營業所或其就業處所
    門首，另一份交由鄰居轉交或置於該送達處所信箱或其他適
    當位置，以為送達；由郵政機關為送達者，得將文書寄存於
    送達地之郵政機關。行政程序法第72條第1項、第74條第1、
    2項亦規定至明。
四、經查：受處分人甲○○駕駛車牌號碼5669-SH號自用小客車
   ，於97年5月1日14時26分許，在國道三號北上284.1公里處，
    因當地速限110公里，經雷達 (射)測定行速為124公里，超
    速14公里（未滿20公里）違規，經國道公路警察局第八警察
    隊依違反道路交通管理處罰條例第33條規定逕行舉發。有內
    政部警政署國道公路警察局舉發違反道路交通管理事件通知
    單一份及採證照片一幀在卷為憑，受處分人於本件聲明異議
    狀中對此亦無異詞，其有上開交通違規事實，已堪認定。受
    處分人雖辯稱未收到舉發違反道路交通管理事件通知書等語
    ，惟其係設籍於「臺中縣梧棲鎮○○街255巷65號2樓」，且
    迄今並無任何變更遷出紀錄，此有個人基本資料查詢結果一
    份附卷可稽，而本件舉發通知單經舉發機關即國道公路警察
    局於97年5月26日以編號810137掛號郵寄上開受處分人之戶
    籍地址，因郵局投遞未果退回後，依行政程序法第74條、第
    76條規定辦理寄存送達，自97年5月28日寄存於梧棲臺中港
    郵局，此有交通部公路總局臺中區監理所98年9月30日中監
    自字第0980037578號函、內政部警政署國道公路警察局第八
    警察隊98年10月12日公警八交字第0980871644號函及內政部
    警政署國道公路警察局送達證書各一份存卷足參。則依行政
    程序法第74條之規定，即應以寄存之日即97年5月28日視為
    受處分人收受送達之日期，而發生送達之效力（臺灣高等法
    院暨所屬法院九十七年法律座談會刑事類法律問題第四十二
    號研討結果、法務部九十五年八月二十一日法律字第０九五
    ００二八０三四號函示意見均同此結論），受處分人自不能
    以其並未直接受領該份舉發通知單，而主張送達程序有何瑕
    疵。綜上所陳，受處分人上開所辯尚有未洽，無足為採。原
    處分機關交通部公路總局臺中區監理所依前開道路交通管理
    處罰條例及違反道路交通管理事件統一裁罰基準表規定，據
    以裁處受處分人罰鍰4,500元，並記違規點數1點，於法並無
    不合。本件聲明異議為無理由，應予駁回。
四、據上論斷，應依道路交通案件處理辦法第19條，裁定如主文
    。
中    華    民    國    98    年    10    月    30    日
                  交通法庭    法  官  黃建都
上正本證明與原本無異。
如不服本裁定，應於送達後五日內，向本院提出抗告狀。
                              書記官  賴玉真
中    華    民    國    98    年    10    月    30    日


司法院資訊處製作；財團法人民間司法改革基金會備份。
